臺灣新竹地方法院刑事判決
                                    109年度簡上字第128號
上  訴  人
即  被  告  熊寶蓮



指定辯護人  本院公設辯護人林建和
上列上訴人即被告因竊盜案件，不服本院中華民國109年8月21日
所為109年度竹簡字第741號第一審刑事簡易判決（聲請簡易判決
處刑案號：109 年度偵字第5622號），提起上訴，本院管轄之第
二審合議庭判決如下：
    主  文
上訴駁回。
    事 實 及 理 由
一、本案經本院審理結果，認原審以上訴人即被告熊寶蓮係犯刑
    法第320條第1項之竊盜罪，並援引刑法第47條第1 項累犯規
    定，且查無司法院釋字第775 號解釋所示有罪刑不相當之情
    形，爰加重其刑後，逕以簡易判決處刑，量處被告拘役60日
    ，並諭知如易科罰金，以新臺幣（下同）1,000元折算1日，
    認事用法及量刑均無不當，應予維持，除理由部分補充如下
    外，餘均引用原審判決書及聲請簡易判決處刑書所記載之事
    實及理由（詳如附件）：
（一）證據能力部分補充：
      按被告以外之人於審判外之言詞或書面陳述，除法律有規
      定者外，不得作為證據；被告以外之人於審判外之陳述，
      雖不符前4 條之規定，而經當事人於審判程序同意作為證
      據，法院審酌該言詞陳述或書面陳述作成時之情況，認為
      適當者，亦得為證據。當事人、代理人或辯護人於法院調
      查證據時，知有第159條第1項不得為證據之情形，而未於
      言詞辯論終結前聲明異議者，視為有前項之同意，刑事訴
      訟法第159條第1項、第159條之5分別定有明文，經查：本
      案檢察官與被告及其辯護人於言詞辯論終結前，就本院一
      一提示如附件聲請簡易判決處刑書所列之證據方法，均未
      主張有刑事訴訟法第159條第1項不得為證據之情形，而均
      表示沒有意見等語，參照上開說明要旨，本案所引用之證
      據均有證據能力。
（二）證據部分補充：被告於本院訊問時之自白。
二、上訴人即被告上訴意旨略以：原判決刑度太重，希望撤銷予
    以輕判等語；辯護人則為被告利益辯護稱：被告坦承犯行，
    竊取金額僅200元，並已發還被害人，犯罪情節輕微，且被
    告有身心障礙，目前以撿拾回收物維生，因謀生能力不佳始
    一再犯案而有此錯舉，又其與年邁母親同住，平日有賴被告
    照顧，衡諸上情，請求從輕量刑，酌予判處低於原審判決之
    刑度等語。
三、本院查：
（一）按量刑之輕重，係事實審法院得依職權自由裁量之事項，
      茍已斟酌刑法第57條各款所列情狀而未逾越法定刑度，則
      不得遽指為違法；又刑罰之量定屬法院自由裁量之職權行
      使，但仍應審酌刑法第57條所列各款事由及一切情狀，為
      酌量輕重之標準，並非漫無限制，在同一犯罪事實與情節
      ，如別無其他加重或減輕之原因，下級法院量定之刑，
      亦無過重或失輕之不當情形，則上級法院對於下級法院之
      職權行使，原則上應予尊重（最高法院72年台上字第6696
      號判例、85年度台上字第2446號判決意旨參照）。由上可
      知法律固賦予法官自由裁量權，但此項裁量權之行使，並
      非得以任意或自由為之，仍應受一般法律原則之拘束，必
      須符合法律授權之目的，並受法律秩序之理念、法律感情
      及慣例所規範，法官量刑權雖係受法律拘束之裁量原則，
      但其內涵仍將因各法官之理念、價值觀、法學教育背景之
      不同而異，是以自由裁量之界限仍難有客觀之解答，端賴
      法官於個案審判時，依個案事由加以審酌，若無裁量濫用
      情事，難謂有不當之處。
（二）查原審依卷證資料，並審酌被告正值壯年，不思自食其力
      ，依循正途以獲取所需，而任意竊取被害人所有貨車上之
      紙鈔，欠缺對他人財產權之尊重，惟其犯後坦認犯行，犯
      後態度尚可，兼衡其智識程度，且領有身心障礙手冊、目
      前以收資源回收維生之家庭經濟狀況等一切情狀，予以論
      罪科刑，並諭知如易科罰金之折算標準，已就刑法第57條
      各款事由詳為斟酌而為刑之量定，係以行為人責任為基礎
      ，兼顧對被告有利與不利之科刑資料，並未逾越法定刑度
      或範圍，亦無濫用自由裁量之權限，所量處之刑亦屬妥適
      ，並無明顯失當或不合比例原則之處；參諸被告於本案之
      前，已因多次竊盜犯行先後經法院論處罪刑確定並執行完
      畢之經驗，而於民國109年1月20日甫就另案竊盜罪量定之
      拘役刑易科罰金執行完畢，此有臺灣高等法院被告前案紀
      錄表在卷可稽，詎其於執行完畢未久又再為本案竊盜犯行
      ，可見被告未能知所警惕，衡以被告上訴意旨所指各情經
      核業據原審於量刑時，併予考量在內，則被告猶執已經原
      審審酌事項，漫指原判決量刑過重，上訴請求從輕量刑，
      為無理由，應予駁回。　　
據上論斷，應依刑事訴訟法第455條之1 第1項、第3項、第368條
、第373條，判決如主文。
本案經檢察官黃翊雯聲請簡易判決處刑，檢察官陳中順到庭執行
職務。
中    華    民    國    109    年     12    月   29   日
                  刑事第八庭  審判長法  官  廖素琪
                                    法  官  林哲瑜
                                    法  官  潘韋廷
以上正本證明與原本無異。
本件不得上訴。
中　　華　　民　　國　　109 　年　　12　　月　　29　　日
                                    書記官  彭筠凱
【附件-原審判決書】
臺灣新竹地方法院刑事簡易判決　　　　109年度竹簡字第741號
聲　請　人　臺灣新竹地方檢察署檢察官
被　　　告　熊寶蓮
上列被告因竊盜案件，經檢察官聲請以簡易判決處刑（109年度
偵字第5622號），本院判決如下：
    主      文
熊寶蓮犯竊盜罪，累犯，處拘役陸拾日，如易科罰金，以新臺幣
壹仟元折算壹日。
    事實及理由
一、本件犯罪事實及證據，除事實欄一「…前因竊盜等案件，經
    臺灣新竹地方法院（下稱新竹地院）以104年度審易字第683
    號判決判處有期徒刑4月（共3罪）、3月（共3罪），應執行
    有期徒刑8月確定；復因加重竊盜案件，經新竹地院以104年
    度易字第325號判決判處有期徒刑6月，再經臺灣高等法院以
    104 年度上易字第2292號判決上訴駁回確定；又因竊盜等案
    件，經新竹地院以104年度審易字第893號判決判處有期徒刑
    4月（共2罪）、2月，應執行有期徒刑5月確定；再因加重竊
    盜案件，經新竹地院以105年度審易字第416號判決判處有期
    徒刑4月確定；又因加重竊盜案件，經新竹地院以105年度審
    易字第495號判決判處有期徒刑4月確定。嗣上開罪刑，經新
    竹地院以105年度聲字第1677號裁定應執行有期徒刑2年確定
    ，於民國106年8月14日假釋出監併付保護管束，嗣於107年6
    月15日保護管束期滿未經撤銷，視為已執行完畢。詎仍不知
    悔改，…」應予刪除外，餘均引用檢察官聲請簡易判決處刑
    書之記載（如附件）。
二、核被告熊寶蓮所為，係犯刑法第320條第1項之竊盜罪。另查
    被告前於⑴民國104年7月間，因竊盜案件，經本院以104 年
    度審易字第389號判決判處有期徒刑4月，於104年7月10日確
    定；⑵又於104年6月間，因竊盜案件，經本院以104 年度審
    易字第314號判決判處有期徒刑4月，於104年7月19日確定；
    ⑶又於104年12月間，因竊案件，經本院以104年度審易字第6
    83號判決分別判處有期徒刑4月（共3罪）、3月（共3 罪）
　　，應執行有期徒刑8月，於105年1月4日確定；⑷又於104 年8
    月間，因竊盜案件，經本院以104年度審易字第481 號判決
    判處有期徒刑4月，於104年8月26日確定；⑸又於104年10月
    間，因竊盜案件，經本院以104年度易字第325號判決有期徒
    刑6月，嗣經被告上訴，經臺灣高等法院於104年11月26日以
    104年度上易字第2292號判決上訴駁回確定；⑹又於105年1月
    間，因竊盜案件，經本院以104年度審易字第893號判決判處
    有期徒刑4月（共2罪）、2 月，應執行有期徒刑5 月，於10
    5年1月14日確定；⑺又於105年6月間，因竊盜案件，經本院
    以105年度審易字第416號判決判處有期徒刑4月，於105年7
    月11日確定；⑻又於105年6 月間，因竊盜案件，經本院以10
    5年度審易字第495號判決判處有期徒刑4月，於105年8月1日
    確定；上開⑴⑵⑷案件，經本院以105 年度聲字第1676號裁定
    定應執行有期徒刑10月確定（下稱執行刑）；上開⑶⑸⑹⑺⑻案
    件，經本院以105 年度聲字第1677號裁定定應執行有期徒刑
    2 年（下稱執行刑），執行刑接續執行，於106年8月14
    日假釋出監，所餘刑期付保護管束，107年6月15日保護管束
    期滿，假釋未經撤銷，視為執行完畢等情，有臺灣高等法院
    被告前案紀錄表在卷可佐（見本院卷第35頁至第45頁），其
    於5 年以內故意再犯本案有期徒刑以上之罪，為累犯，且查
    本件並無司法院釋字第775 號解釋所示，有罪刑不相當之情
    形，仍應依刑法第47條第1 項規定，加重其刑
　　。
三、爰以行為人之責任為基礎，審酌被告正值壯年，不思自食其
    力，依循正途以獲取所需，竟任意竊取告訴人所有貨車上之
    紙鈔，欠缺對他人財產權之尊重，實值非難，惟念被告犯後
    坦認犯行，犯後態度尚可，兼衡其智識程度，且領有身心障
　　礙手冊、目前以收資源回收維生之家庭經濟狀況等一切情狀
　　，量處如主文所示之刑，並諭知易科罰金之折算標準，以為
    警惕。
四、又被告所竊取之新臺幣佰元紙鈔2 張經警扣案後，業已發還
    被害人，有贓物認領保管單在卷可佐（見偵查卷第17頁），
    依刑法第38條之1第5項規定，不予宣告沒收。
五、據上論斷，應依刑事訴訟法第449條第2項、第3項、第454條
    第2項，逕以簡易判決處刑如主文。
六、如不服本件判決，得自收受送達之日起20日內，向本院提起
    上訴。
本案經檢察官黃翊雯聲請簡易判決處刑。
中    華    民    國   109    年    8     月    21    日
                  新竹簡易庭    法  官    華澹寧
以上正本證明與原本無異。
如不服本判決，應於判決送達後20日內向本院提出上訴狀（應附
繕本）。
中    華    民    國   109    年    8     月    21    日
                                書記官    吳羽君
附錄本院論罪科刑法條：
刑法第320條第1項
意圖為自己或第三人不法之所有，而竊取他人之動產者，為竊盜
罪，處5年以下有期徒刑、拘役或50萬元以下罰金。　　
【附件-聲請簡易判決處刑書】
臺灣新竹地方檢察署檢察聲請簡易判決處刑書
                                     109年度偵字第5622號
　　被　　　告　熊寶蓮
上列被告因竊盜案件，已經偵查終結，認宜聲請簡易判決處刑，
茲將犯罪事實及證據並所犯法條分敘如下：
　　　　犯罪事實
一、熊寶蓮前因竊盜等案件，經臺灣新竹地方法院（下稱新竹地
    院）以104年度審易字第683號判決判處有期徒刑4月（共3罪
    ）、3月（共3罪），應執行有期徒刑8月確定；復因加重竊
    盜案件，經新竹地院以104年度易字第325號判決判處有期徒
    刑6月，再經臺灣高等法院以104年度上易字第2292號判決上
    訴駁回確定；又因竊盜等案件，經新竹地院以104年度審易
    字第893號判決判處有期徒刑4月（共2罪）、2月，應執行有
    期徒刑5月確定；再因加重竊盜案件，經新竹地院以105年度
    審易字第416號判決判處有期徒刑4月確定；又因加重竊盜案
    件，經新竹地院以105年度審易字第495號判決判處有期徒刑
    4月確定。嗣上開罪刑，經新竹地院以105年度聲字第1677號
    裁定應執行有期徒刑2年確定，於民國106年8月14日假釋出
    監併付保護管束，嗣於107年6月15日保護管束期滿未經撤銷
    ，視為已執行完畢。詎仍不知悔改，基於意圖為自己不法所
    有之竊盜犯意，於109年5月13日11時25分許，行經新竹市○○
    區○○路000巷00號前，趁車駿業所有之車號0000-00號自用小
    貨車車門疏未上鎖之機會，開啟車門入內竊取車駿業所有皮
    夾內之現金新臺幣（下同）200元得手，旋為車駿發現而報
    警查獲，並在熊寶蓮手中起獲贓款200元（已發還）。
二、案經新竹市警察局第三分局報告偵辦。
　　　　證據並所犯法條
一、證據清單及待證事實：
編號 證據名稱 待證事實 1 被告熊寶蓮於警詢及偵查中之自白。 被告對上開犯罪事實均坦承不諱。 2 證人兼被害人車駿業於警詢中之證述。 佐證被告確為於前揭時、地進入其自用小貨車行竊之事實。 3 證人車駿於警詢中之證述。 目擊被告進入自用小貨車行竊之過程。 4 新竹市警察局第三分局扣押筆錄、目錄表、贓物認領保管單、車輛詳細資料報表各1份、現場照片5張。 佐證被告確為於前揭時、地進入其自用小貨車行竊之事實。 
二、核被告熊寶蓮所為，係犯刑法第320條第1項竊盜罪嫌。另被
    告有事實欄所載之犯罪科刑執行完畢情形，有本署刑案資料
    查註紀錄表在卷可稽，其於受徒刑執行完畢5年以內故意再
    犯有期徒刑以上之罪，為累犯，請依刑法第47條第1項規定
    及釋字第775號解釋意旨裁量加重其刑。又被告犯罪所得已
    發還被害人車駿業，依刑法第38條之1第5項之規定，爰不聲
    請宣告沒收。
三、依刑事訴訟法第451條第1項聲請簡易判決處刑。
　  此　致
臺灣新竹地方法院
中　　華　　民　　國　　109 　年　　5 　　月　　27　　日
                              檢  察  官  黃翊雯
本件正本證明與原本無異
中　　華　　民　　國　　109 　年　　6 　　月　　5 　　日
                              書  記  官  劉儀芳